臺灣新竹地方法院民事判決　　　　　　　100年度保險字第2號
原　　　告　陳春桃
被　　　告　國泰人壽保險股份有限公司
法定代理人　蔡宏圖
訴訟代理人　曾繁龍
　　　　　　施佩宜
被　　　告　新光人壽保險股份有限公司
法定代理人　吳東進
訴訟代理人　林佳玫
　　　　　　曾思薇
　　　　　　洪牧慈
上列當事人間給付保險金事件，本院於100年4月7日言詞辯論終
結，判決如下：
    主      文
原告之訴及其假執行之聲請均駁回。
訴訟費用由原告負擔。
    事實及理由
壹、程序事項：
    按訴狀送達後，原告不得將原訴變更或追加他訴，但擴張或
    減縮應受判決事項之聲明者，不在此限，民事訴訟法第255
    條第1項第3款定有明文。本件原告起訴時原聲明：（一）被
    告國泰人壽保險股份有限公司應給付原告新臺幣（下同）10
    0萬元，及自民國99年1月21日起至清償日止，按年息10％計
    算之利息。（二）被告新光人壽保險股份有限公司應給付原
    告100萬元，及自99年1月22日起至清償日止，按年息10％計
    算之利息。嗣後，於本院99年9月20日言詞辯論期日，減縮
    聲明更正為：（一）被告國泰人壽保險股份有限公司應給付
    原告100萬元，及自起訴狀繕本送達翌日起至清償日止，按
    年息5％計算之利息。（二）被告新光人壽保險股份有限公
    司應給付原告100萬元，及起訴狀繕本送達翌日起至清償日
    止，按年息5％計算之利息。核其所為係屬訴之減縮，揆之
    首揭規定，自應許可。
貳、實體部分：
一、原告主張：
(一)緣原告以自己為要保人，於96年4月16日與被告新光人壽保
    險股份有限公司（下稱新光人壽）訂立20年期新長安終身壽
    險，保單號碼AJDHC59190之100萬元增額終身壽險契約，並
    附有保險金額100萬元之平安意外傷害險附約（下稱新光意
    外險契約），被保險人為原告女兒陳怡如，受益人則為原告
    ；另被保險人陳怡如就讀於新竹私立光復中學進修部，於98
    年9月1日，該校以其為要保人，為學生即被保險人陳怡如與
    被告國泰人壽保險股份有限公司（下稱國泰人壽）訂立保單
    號碼為Ｚ000000000之學生團體保險契約，並附有保險金額10
    0萬元之平安意外傷害險及保險金額100萬元之意外傷害醫療
    險之附約（下稱團體保險契約），受益人則為原告。
(二)嗣被保險人陳怡如於98年10月23日在其租屋處3樓，意外墜
    樓摔下，送至新竹市南門醫院急救不治。依該院診斷證明書
    診斷欄記載之「肋骨骨折併發雙側氣胸及皮下氣腫」等語，
    並經臺灣新竹地方法院檢察署檢察官於相驗死亡證明書上死
    亡種類欄勾選為意外死，並於死亡原因欄記載「直接引起死
    亡之疾病或傷害：甲、神經出血性休克、第一頸椎脫臼、胸
    腹腔出血：高處墜落」之內容，顯見被保險人陳怡如係死於
    意外。
(三)又依新光意外險契約附約第4條第1項第1款約定「意外傷害
    事故：指非由疾病引起之外來突發事故」，及第7條第1項約
    定「被保險人於本附約有效期間內遭受第4條約定的意外傷
    害事故，自意外傷害事故發生之日起180日以內死亡者，本
    公司按下表規定給付身故保險金或喪葬費用保險金」，而下
    表內容則為主契約被保險人附約保險金額之100％；另依新
    光人壽保險契約第18條約定「本公司應於收齊前項文件後15
    日內給付之。但因可歸責於本公司之事由致未在前述約定期
    限內為給付者，按年利一分加計利息給付」。原告已於99年
    1月6日向被告新光人壽請求給付保險金100萬元，惟被告新
    光人壽遲延不為理賠，依上開約定，被告自應負擔於受理收
    件後第15日起即99年1月21日至清償日止按年息10％計算之
    遲延利息。故原告爰依新光意外險契約，請求被告新光人壽
    應給付原告100萬元，及自起訴狀繕本送達翌日起至清償日
    止，按年息5％計算之利息。
(四)另依被告國泰意外險附約條款第12條第1款約定「被保險人
    在保險期間內，因疾病或遭遇意外傷害事故，以致身故者本
    公司給付身故保險金100萬元」及第15條約定「被保險人於
    本附約有效期間內遭受第12條約定的意外傷害事故，自意外
    傷害事故發生之日起180日以內死亡者，本公司按本附約之
    保險金額給付意外身故保險金」。且被告國泰人壽保險單基
    本條款第19條第2項另有約定「本公司應於收齊前項文件後
    15日內給付之。逾期本公司應按年利一分給付遲延利息」。
    是以，原告於99年1月5日即向被告國泰人壽請求依保險契約
    給付保險金100萬元，惟被告國泰人壽遲延不為理賠，則依
    上開約定，被告自應負擔於受理收件後第15日起即99年1月2
    0日至清償日止，年息10％計算之遲延利息。故原告爰依被
    告國泰人壽團體保險契約，請求被告國泰人壽應給付原告10
    0萬元，及自起訴狀繕本送達翌日起至清償日止，按年息5％
    計算之利息。
(五)對被告抗辯之陳述：被告辯稱系爭事故之發生並非意外傷害
    事故，且原告未盡舉證責任，自不得請求本件保險金云云，
    惟查：
  １當事人主張有利於己之事實者，就其事實有舉證之責任法律
    別有規定，或依其情形顯失公平者，不在此限，民事訴訟法
    第277條定有明文。若原告對於自己主張之事實已盡證明之
    責，被告如抗辯其不實並提出反對之主張者，則被告對其反
    對之主張，亦應負證明之責，而就保險契約以觀，被保險人
    如因外來事故致受傷害而死亡，該等外來突發事故是否非由
    疾病所引起，於當事人間發生爭議時，若強令受益人證明確
    非因疾病而引起，始得請求給付保險金，不啻要求受益人證
    明醫學上甚且不明之事實，無疑對受益人行使權利，設下重
    大障礙，有違保險在分散不可知事故所生損害之本旨，顯有
    失公平。故受益人僅需證明有外在事實存在，且為引起結果
    之重要原因，即為已足。本件被保險人陳怡如死於意外，業
    經南門醫院診斷證明書及鈞院檢察官相驗屍體報告書明載，
    故被告如認其非死於意外，應自負舉證責任，要無疑問。
  ２另依被告新光人壽綜合保障附約條款及被告國泰人壽高級中
    等以下學校暨幼稚園兒童團體保險保單條款以觀，被告二公
    司承保之危險係指意外傷害事故即非由疾病引起之外來突發
    事故。而本件被保險人陳怡如，依法務部法醫研究所(98)醫
    鑑字第0981103762號鑑定報告記載「陳怡如係由高處墜落第
    一頸椎脫臼和胸腹腔出血神經出血性休克死亡，死亡方式由
    墜落距離判定及筆錄載不慎踏空應屬疑意外，但仍宜配合現
    場調查，再決定最後死亡方式…」及98年10月23日訴外人即
    陳怡如男友李宗浩訊問筆錄稱「問：陳怡如怎麼摔下樓？答
    ：我與他說時他正對我背朝外頭頂陽台天花板，雙手搖晃，
    身體微彎退幾步，整個人就站直，是否有一直頂住天花板沒
    注意，身體一直搖晃，並說你都不要我還要談什麼，他一直
    後退，右腳一半出了陽檯地板等於右腳滑了…」，及新竹市
    警察局第二分局處理相驗案件初步查報告暨報驗書中之調查
    筆錄記載，被保險人陳怡如係因與訴外人李宗浩發生爭吵，
    站至窗外之陽台，右腳不慎打滑，導致本件失足墜樓，顯見
    被保險人陳怡如之死亡，係外來性、偶然性之意外踩空失足
    所致，故被告公司拒絕理賠，實無理由。
二、被告則以：
(一)被告新光人壽部分：
  １查依兩造平安意外傷害保險附約條款第3條約定「本附約所
    稱之意外傷害事故，係指被保險人於本附約有效期間內，因
    遭受意外傷害事故，致其身體蒙受傷害而致殘廢或死亡。前
    款所稱意外傷害事故，指非由疾病引起之外來突發事故」，
    保險法第131條亦有相關規定。故原告如欲請求系爭保險契
    約之意外身故保險金，應先由原告就此權利發生之事實即被
    保險人陳怡如係遭遇外來突發之意外事故負舉證責任，且不
    僅須證明該事故非由疾病引起，尚須證明事故係為外來性即
    限定引起事故之原因出於自身以外之事故；突發性即外在環
    境急速的變化，致不可預期或出於預料之外，始足當之。
  ２又傷害保險之意外事故，係指自身以外之事故，且該事故發
    生具突發性、意外性、外來性等無法防範之因素做個案認定
    ，與一般生活上所稱之意外係指意料之外含義不同。目前實
    務上亦認定意外傷害保險，係採「原因」說而非「結果」說
    。本件被保險人陳怡如之死亡，縱經檢察官相驗屍體證明書
    勾選死亡方式為意外死，且法務部法醫研究所(98)醫鑑字第
    0981103762號鑑定報告書內載明「死亡經過研判…，死亡方
    式由墜落距離判定及筆錄記載不慎踏空應屬疑意外」，惟法
    醫學上之意外或不可預料的急死英文為unexpected sudden
    death即「不能預期之忽然死亡」，包含「急病暴斃身亡」
    在內，與保險學上之意外為accident，係專指外來突發之災
    害顯然不同，自不得以檢察官相驗屍體證明書上勾選意外死
    ，即以此認定。況上開法務部法醫研究所鑑定報告書雖認定
    被保險人陳怡如死亡方式之結果為疑似意外，惟其仍表示最
    後死亡方式須配合調查方可確定。是以，原告自不得僅以相
    驗屍體證明書及法醫研究所鑑定報告書上記載，即作為被保
    險人陳怡如係因意外事故死亡之證明。
  ３依被保險人陳怡如於新竹市南門醫院所留之急診病歷及診斷
    證明書記載「男朋友代述病患剛才從3樓跳下來，立即叫119
    」、「左手臂刀傷各約8公分及6公分」及訴外人李宗浩於案
    發當日警詢筆錄及檢方訊問筆錄陳述「（你與死者陳怡如生
    前發生何事？死者為何會墜樓？）…他聽到後隨即至閣樓拿
    他的包包至樓下電視矮櫃上，並從包包內拿1把美工刀出來
    ，即說：我死給你看。旋以美工刀在他左小臂處割2刀，現
    場血流如注…，他面向著我身體慢慢往後退，且說：你都不
    要我了，還有什麼好談？」、「（陳怡如怎麼摔下樓？）我
    與他說時他正對我被朝外頭頂陽台天花板，雙手搖晃，身體
    微彎退幾步…，身體一直搖晃，並說你都不要我還要談什麼
    ，他一直後退」等語以觀，被保險人陳怡如是否為外來、突
    發之意外事故，非無疑問。況依系爭案發窗台照片觀之，該
    窗台狹小，需透過自由意志主動跨越，被保險人陳怡如自此
    墜落，顯非係意外之方式。
(二)被告國泰人壽部分：
  １按系爭學生團體保險條款第2條第4款約定「意外傷害事故係
    指非由疾病引起之外來突發事故」；第12條第1項約定「被
    保險人在保險期間內，因疾病或遭遇意外傷害事故，以致身
    故者，本公司給付身故保險金100萬元」等語，並觀以最高
    法院95年度台上字第327號判決意旨及96年度台上字第28號
    判決意旨，受益人如主張被被保險人係傷害保險所稱之意外
    死亡者，受益人除必須證明被保險人係因外來、偶然等不可
    預期之意外傷害事故而死亡外，且需依一般經驗法則，足認
    該事故之發生通常係外來、偶然而不可預見者，使足認其已
    盡舉證之責。而本件原告既主張被保險人陳怡如係於98年10
    月23日自其租屋處墜樓身故，並以南門醫院診斷證明書、臺
    灣新竹地方法院檢察署開立之相驗屍體證明書死亡種類欄勾
    選為意外死及法務部法醫研究所之鑑定報告書所為之鑑定意
    見、當時案發現場等情狀認定係外來性意外事故。惟被告否
    認之，蓋查：(1)檢察官職司犯罪偵查，僅對具有他殺嫌疑之
    死亡案件負有偵查之責，至於其他案件，死者究係自殺抑或
    意外死亡之認定，本非檢察官職責。且據瞭解及報載資料，
    本件事故發生時，被保險人陳怡如與其李姓男友於租屋處陽
    台爭執後，陳怡如即自3樓陽台跳下，再對照陳怡如於98年1
    0月13日之門診紀錄，其曾自行用刀割傷左前臂。顯見，被
    保險人陳怡如並非初次自戕，而其於陽台欲跳下時，自有預
    見危險即將發生及發生之結果，依保險法第1條規定，此種
    情形非保險所承保之範圍。(2)至於法務部法醫研究所鑑定報
    告書之部分，該報告記載「仍宜配合現場調查，再決定最後
    死亡方式」此亦為原告所自認，故法醫研究所並未就本次事
    故認定為意外所致，同時原告亦未就案發現場之情狀說明如
    何認定係外來性之意外事故，是認原告未盡舉證責任。
  ２另依訴外人李宗浩於98年10月23日調查筆錄陳述，其與被保
    險人陳怡如係男女朋友關係，交往約2個月，自交往開始即
    同居，顯見陳怡如於事故現場已居住約2個月，應瞭解該窗
    台極其狹小，並非供人站立停留之處，且訴外人李宗浩另陳
    稱「我就趕快至樓上發現他站在陽台台階上且被靠窗戶，我
    隨即跑至窗戶邊叫他進來我們好好談，他就往右邊移，我就
    伸手要牽他進來，他面向著我身體慢慢往後退，且說，你都
    不要我了，還有什麼好談？」等語，可見被保險人陳怡如站
    立窗台之行為係出於其自由意志，並無不可抗力之因素，而
    其於該狹小且無任何安全防護之窗台往後退之行為，亦難認
    為其對於該危險有不可預料或不可預見之情形，顯見其行為
    並非保險契約所約定之意外事故。又依其急救照片以觀，可
    以其割腕傷口深可見骨，難謂其當時並無自殺之故意。
三、兩造不爭執事項：
(一)原告以自己為要保人及受益人，以陳怡如為被保險人，於96
    年4月16日與被告新光人壽訂定20年期新長安終身壽險契約
    （保單號碼AJDHC59190），並附有保險金額為100萬元之平
    安意外傷害保險附約。
(二)陳怡如就讀新竹私立光復中學進修部，於98年9月1日，該校
    以自身為要保人，為被保險人陳怡如向被告國泰人壽訂定學
    生團體保險契約，並附有保險金額100萬元之平安意外傷害
    險及100萬元之意外傷害醫療險附約，受益人則為原告。
(三)被保險人陳怡如98年10月23日上午8時許於新竹市○○路96
    巷1號3樓之7租屋處墜落至1樓防火巷，經送至新竹市南門醫
    院急救不治，依該院診斷證明書診斷欄記載「到院前已無呼
    吸心跳，左手臂刀傷各約8公分及6公分，右無名指開放性骨
    折，右側頭皮擦傷，左3，4右3，4，5肋骨骨折併發雙側氣
    胸及皮下氣腫」。臺灣新竹地方法院檢察署檢察官於相驗死
    亡證明書上死亡方式欄勾選為「意外死」，並於死亡原因欄
    記載「1.直接引起死亡之疾病或傷害：甲、神經出血性休克
    ，先行原因：乙（甲之原因）：第一頸椎脫臼、胸腹腔出血
    。2.其他對死亡有影響之疾病或身體狀況：高處墜落（3樓
    ）」之內容。
(四)法務部法醫研究所（98）醫鑑字第0981103762號鑑定報告記
    載「死者陳怡如係由高處墜落第一頸椎脫臼和胸腹腔出血神
    經出血性休克死亡，死亡方式由墜落距離判定及筆錄記載不
    慎踏空應屬疑意外，但仍宜配合現場調查，再決定最後死亡
    方式」等語。
(五)被保險人陳怡如於墜樓前曾與其男友即訴外人李宗浩發生爭
    執，陳怡如並曾以美工刀於左手臂割傷二刀。
四、本院之判斷：
(一)原告主張：被保險人陳怡如因不慎自租住處3樓墜樓致死，屬
    意外保險約定理賠之意外死亡事故，故而請求被告給付意外
    死亡保險金。被告則均否認被保險人陳怡如墜樓係出於意外
    事故，是本件兩造爭執之焦點在於：被保險人陳怡如是否因
    外來突發之意外事故而死亡？其死亡是否符合意外傷害保險
    之保險事故發生要件？原告請求被告等給付保險金有無理由
    ？
(二)按當事人主張有利於己之事實者，就其事實有舉證之責任，
    民事訴訟法第277條定有明文。又民事訴訟如係由原告主張
    權利者，應先由原告負舉證之責，若原告先不能舉證，以證
    實自己主張之事實為真實，則被告就其抗辯事實即令不能舉
    證，或其所舉證據尚有疵累，亦應駁回原告之請求（最高法
    院17年上字第917號判利意旨參照）。再意外傷害保險乃相
    對於健康保險，健康保險係承保疾病所致之損失；意外傷害
    保險係在承保被保險人非由疾病引起之外來突發事故所致傷
    害及其所致殘廢或死亡之損失，而人之傷害或死亡之原因，
    其一來自內在原因，另一則為外來事故（意外事故）。所謂
    外來事故（意外事故），係指內在原因以外之一切事故而言
    ，其事故之發生為外來、偶然而不可預見。意外傷害保險契
    約之受益人請求保險人給付保險金，雖應證明被保險人係因
    意外事故而受傷害，惟受益人如證明該事故確已發生，且依
    經驗法則，其發生通常係外來、偶然而不可預見者，應認其
    已盡證明之責。於此情形，保險人如抗辯其非屬意外，自應
    就其抗辯之事實負證明之責，始符合舉證責任分配之原則（
    最高法院96年度台上字第28號判決意旨參照）。基上說明，
    意外保險之受益人請求保險人給付意外身故保險金，自應先
    就被保險人係遭遇意外事故導致死亡之事實，負舉證之責任
    ，其應負之舉證程度，須達到依一般經驗法則，足認該事故
    之發生通常係外來、偶然而不可預見者，始足認其已盡舉證
    之責。
(三)查本件被保險人陳怡如於98年10月23日上午8時許於新竹市○
    ○路96巷1號3樓之7租屋處墜落至1樓防火巷，經送往新竹市
    南門醫院急救不治，依該院診斷證明書診斷欄記載「到院前
    已無呼吸心跳，左手臂刀傷各約8公分及6公分，右無名指開
    放性骨折，右側頭皮擦傷，左3，4右3，4，5肋骨骨折併發雙
    側氣胸及皮下氣腫」等情，為兩造不爭執之事實，已如前述
    ，自堪信為真正。原告主張被保險人陳怡如係因意外身故，
    無非係以臺灣新竹地方法院檢察署相驗屍體證明書上死亡方
    式欄勾選為「意外死」，並於死亡原因欄記載「1.直接引起
    死亡之疾病或傷害：甲、神經出血性休克，先行原因：乙（
    甲之原因）：第一頸椎脫臼、胸腹腔出血。2.其他對死亡有
    影響之疾病或身體狀況：高處墜落（3樓）」等語為其佐證
    。查本院調閱臺灣新竹地方法院檢察署98年度相字第620號
    相驗卷宗，其卷附之相驗屍體證明書雖勾選死亡方式為「意
    外死」，惟依民事訴訟法第355條第1項規定之公文書推定為
    真正，係指公文書之形式證據力，亦即作成之真正而言，且
    檢察官之職權為追訴犯罪，其相驗之重點係判斷是否涉及他
    殺，如無他殺嫌疑，則死因究係因病或意外所致，往往未予
    深究，故尚難以相驗屍體證明書上所載死因，遽為符合系爭
    保險契約約定之意外事故之證據，故原告所提之相驗屍體證
    明書所勾選者雖為「意外死」，惟尚不得逕行認定已屬系爭
    保險契約約定之「意外」。參以法務部法醫研究所（98）醫
    鑑字第0981103762號鑑定報告記載「死者陳怡如…，由解剖
    知死者係由高處墜落第一頸椎脫臼和胸腹腔出血神經出血性
    休克死亡，死亡方式由墜落距離判定及筆錄記載不慎踏空應
    屬疑意外，但仍宜配合現場調查，再決定最後死亡方式」等
    語。從而，原告以檢察官於相驗屍體證明書上死亡種類欄勾
    選為意外死，主張被保險人陳怡如係死於意外，尚非可採。
(四)經查：
  １被保險人陳怡如之男友李宗浩於警詢時證稱：我和死者陳怡
    如係男女朋友關係，交往約2個月，我們自交往開始即同居
    在一起，最近2個星期常有爭吵，因她交往的朋友很複雜，
    所以常為此事爭吵，今日（23日）6時10分許，我在住處（
    新竹市○區○○路96號1號3樓之7）閣樓睡覺時，她從外面
    返家後就與我爭吵，雙方有拉扯動作，她不停地抓，我以致
    我身體及臉部有多處抓痕，我因受不了她無理取鬧，便用手
    掐她下巴，喝斥她：你是瘋子哦！隨後我就至樓下客廳看電
    視，她則在化妝台梳洗且跟我說她要陪她媽媽到林口長庚醫
    院看心臟，我見她眼神癡呆，走路搖搖晃晃，就問她，你是
    不是又跑去吃藥（Ｋ他命）？她則回應我：是又怎樣？我聽
    到後便跟她：你喜歡吃就去吃吧！我們到此為止。她回應：
    你現在是要跟我分手是嗎？我便回答：對。她聽到後隨即至
    閣樓拿她的包包至樓下電視矮櫃上，並從包包內拿1把紅色
    美工刀出來，即說：我死給你看。旋以美工刀在小臂處割2
    刀，現場血流如注，我見狀隨即至浴室拿毛巾並用濕壓住她
    傷口，她不屑且將看巾丟在茶几上，我就去廁所要再拿另1
    條毛巾幫她止血，出來後就沒有看到她，我就趕快至樓上發
    現她站在陽台台階上且背靠窗戶，我隨即跑至窗戶邊叫他進
    來我們好好談，她就往右邊移，我就伸手要牽她進來，她面
    向著我身體慢慢往後退，且說：你都不要我了，還有什麼好
    談？後來因不慎失足就從陽台墜落至樓下。她墜樓時身體面
    向我…，她是以紅色美工刀割腕的，我們交往前她就曾有過
    自殘情形，且我上個星期（約17、18日）曾接獲生命線社工
    的來電詢問她最近的生活狀況如何。證人李宗浩另於檢察官
    偵訊時證述：…我就說我們到此為止，各走各的，她說是要
    與她分手嗎，我說對啊，接著她上樓將2樓電視、電腦、列
    表機、我們的衣服從2樓往樓梯口丟，所以東西才都堆在現
    場門口，再下樓時拿1樓電視櫃包包，從裏頭拿1紅色美工刀
    ，割自己左手腕2刀，我進廁所拿毛巾壓她傷口，她甩開我
    手丟毛巾，我拾毛巾要幫她壓，她不要，說死不了，我坐回
    沙發，她開始丟1樓東西，當時我坐在1樓沙發，她跑至流理
    台拿圖片照片橘色杯旁的藍子砸我的頭，她拿杯子往我頭敲
    ，用力揮，不知是否因而造成流理台血濺情形…，我見她一
    直流血又進廁所拿毛巾，在裏面待2、3分並小便時聽到2樓
    摔東西，出廁所沒見到人，我上2樓到一半時發現她正跨出
    陽台，我到2樓她已在陽台外…，當時她背、屁股靠玻璃且
    頂在陽台左方唯一出入窗，窗關著面朝外，腳微彎沒跪下，
    她頂著窗我不敢硬推開窗，我敲窗大聲說現在我好好與妳說
    ，她往右移動並轉身正對我，這時背朝外頭頂陽台天花板，
    ，雙手搖晃，身體微彎退幾步，整個人就站直，並說你都不
    要我還要談什麼，她一直後退，右腳一半出了陽台地板等於
    右腳滑了，人往後倒，我見狀我右手推開窗，右側身伸出窗
    ，我無法完全出窗腰卡住，右手我抓陳怡如沒抓到，她往後
    倒空翻等語，有證人李宗浩之警詢及偵訊筆錄在卷可稽。
  ２證人李宗浩雖於警偵訊證稱被保險人陳怡如墜樓前之情形為
    「因不慎失足就從陽台墜落至樓下」、「等於右腳滑了，人
    往後倒」等語；惟綜觀其證詞之前後內容為「她面向著我身
    體慢慢往後退，且說：你都不要我了，還有什麼好談？後來
    『因不慎失足就從陽台墜落至樓下』」、「她正對我，背朝
    外，頭頂陽台天花板，雙手搖晃，身體微彎退幾步，整個人
    就站直，並說你都不要我還要談什麼，她一直後退，右腳一
    半出了陽台地板『等於右腳滑了，人往後倒』」。足證被保
    險人陳怡如於墜樓前因與男友李宗浩激烈爭吵而自行由租住
    處屋內前往陽台處，將背部靠近陽台窗戶，而於男友李宗浩
    試圖勸解牽其離開窗戶之際，抗拒協談或返回屋內而往身後
    之窗戶處不斷後退，因而踰越窗戶墜落至1樓地面。查被保
    險人陳怡如住居於案發地點已有2個月，對於系爭租住處之
    窗戶位置及高低自已有相當程度之了解，按諸一般經驗法則
    ，如非其故意接近窗戶並刻意後退，應無墜落地面之可能。
    參以證人李宗浩證述被保險人陳怡如先前即有割腕之自殘現
    象，核與卷附南門醫院98年10月13日之急診病歷記載被保險
    人陳怡如「主訴與男友吵架，心情不好，自己拿美工刀割傷
    致左前臂共五條撕裂傷」及法務部法醫研究所（98）醫鑑字
    第0981103762號鑑定報告記載「外傷證據：…3.割痕：左手
    腕（2新及4新近和很多老舊痕），新痕分別長6公分及5公分
    ，有局部刀尾拉痕，由左往右」等情相符，而被保險人於案
    發當天墜樓前與男友李宗浩爭執後持美工刀猛力切割其左前
    臂2刀而大量出血，致案發地點屋內血跡斑斑，且其與男友
    李宗浩激烈爭執及肢體衝突時，丟擲推倒屋內家電及日常生
    活用品致屋內陳設凌亂等情，亦有相驗卷宗內之現場照片可
    稽。佐諸證人李宗浩證述被保險人陳怡如當時曾表示：「我
    死給你看」、「你都不要我了，還有什麼好談」，且於證人
    李宗浩欲持毛巾為其加壓止血時拒絕並表示「死不了」等語
    ，暨南門綜合醫院急診病歷上載「男友說：剛才從3樓跳下
    來，立即叫119，EMT人員到現場，已無呼吸、心跳」等情綜
    合判斷，實難排除被保險人陳怡如於墜樓前因與男友李宗浩
    發生激烈爭執，情緒極端不穩，致有輕生跳樓之舉。被告抗
    辯被保險人陳怡如自3樓墜落身故，應非外來突發事故所致
    、而係自己之故意行為所造成，依經驗法則判斷，非無可能
    。
(五)承前所述，保險金請求權人欲依保險契約請求意外身故保險
    金，固僅提出被保險人非自然死亡之證據資料即可，惟若依
    保險人提出之證據，依經驗及論理法則足信被保險人意外死
    亡之機率極低，則依該情況而言，即應由主張被保險人係意
    外死亡者負舉證責任。本件依兩造所主張提出之證據資料綜
    合以觀，被保險人意外墜落死亡之機率極小，揆諸上開說明
    及依兩造保險契約之約定，原告就被保險人陳怡如係遭遇意
    外事故導致死亡之事實，既未能舉證使本院達該事故之發生
    依經驗法則通常係外來、偶然而不可預見之程度，被告自不
    負給付意外身故保險金之義務。從而，原告依保險契約，訴
    請被告分別給付保險金並加付法定遲延利息，於法無據，應
    予駁回。原告之訴既遭駁回，其假執行之聲請已失所附麗，
    應併予駁回。
五、本件事證已臻明確，兩造其餘攻擊防禦方法，對於判決結果
    均不生影響，爰不予逐一論述，併此明。
六、據上論結，原告之訴為無理由，依民事訴訟法第78條，判決
    如主文。
中    華    民    國    100    年    4    月    29    日
                  民事第一庭    法      官  吳靜怡
以上正本，係照原本作成。
如對本判決上訴，須於判決送達後20日內向本院提出上訴狀。
如委任律師提起上訴者，應一併繳納上訴審裁判費。
                             書記官  馮玉玲
中    華    民    國  100    年    4    月    29    日